【裁判字號】    98,簡上,294
【裁判日期】    980828
【裁判案由】    違反公司法等
【裁判全文】
臺灣臺北地方法院刑事判決             98年度簡上字第294號
上  訴  人  台灣台北地方法院檢察署檢察官
被      告  甲○○
            乙○○
上列上訴人因被告違反公司法等案件，不服本院民國98年6 月5
日98年度簡字第359 號第一審簡易判決（聲請簡易判決處刑書案
號：97年度偵字第18679 號），提起上訴，本院管轄之第二審地
方法院合議庭判決如下：
    主      文
上訴駁回。
    事實及理由
一、本案經本院審理結果，認為原審以被告甲○○、乙○○犯公
    司法第9 條第1 項前段之公司負責人對於公司應收之股款，
    股東並未實際繳納，而以申請文件表明收足罪、刑法第214
    條之使公務員登載不實罪、民國95年5 月24日修正前商業會
    計法第71條第5 款商業負責人以不正當方法使財務報表發生
    不實結果罪，各判處拘役30日，並諭知易科罰金之折算標準
    為以銀元300 元即新台幣900 元折算1 日，均減為拘役15日
    ，易科罰金之折算標準為以銀元300 元即新台幣900 元折算
    1 日，其認事用法及量刑均無不當，應予維持，並引用第一
    審判決書記載之事實、證據及理由（如附件）。
二、檢察官上訴意旨略以：被告2 人所設立之泰浦林股份有限公
    司、東泰開發建設股份有限公司，其虛列之資本額分別為新
    台幣（下同）500 萬元、1,000 萬元，原判決所處刑度與同
    一法院於98年6 月間就違反公司法相同類型案件所為判決，
    虛列資本額為500 萬元者，至少判處有期徒刑3 月至6 月，
    原判決量處刑度與其他判決差距過大，量刑理由亦有矛盾等
    語。
三、惟查，量刑之輕重，係事實審法院得依職權自由裁量之事項
    ，茍已斟酌刑法第57條各款所列情狀而未逾越法定刑度，則
    不得遽指為違法；又刑罰之量定屬法院自由裁量之職權行使
    ，但仍應審酌刑法第57條所列各款事由及一切情狀，為酌量
    輕重之標準，並非漫無限制，在同一犯罪事實與情節，如別
    無其他加重或減輕之原因，下級法院量定之刑，亦無過重或
    失輕之不當情形，則上級法院對於下級法院之職權行使，原
    則上應予尊重（最高法院72年台上字第6696號判例意旨參照
    ）。由上可知，法律固賦予法官自由裁量權，但此項裁量權
    之行使，並非得以任意或自由為之，仍應受一般法律原則之
    拘束，必須符合法律授權之目的，並受法律秩序之理念、法
    律感情及慣例所規範，法官量刑權雖係受法律拘束之裁量原
    則，但其內涵仍將因各法官之理念、價值觀、法學教育背景
    之不同而異，是以自由裁量之界限仍難有客觀之解答，端賴
    法官於個案審判時，依個案事由加以審酌，若無裁量濫用情
    事，難謂有不當之處。本件被告甲○○、乙○○所犯上開之
    罪，原審斟酌被告2 人分別擔任公司負責人，均明知未實際
    向股東收足公司應收股款，卻以製作不實財務報表、虛偽存
    入股款之手法，未收足股款而逕以不實文件表明已收足，未
    收足之股款金額，對於主管機關工商管理之正確與否及社會
    大眾對於公司登記之信賴，影響非輕，然念其僅因貪圖一時
    便利而觸犯刑章，犯後均坦承犯行態度良好而悔意甚深，並
    衡諸渠等犯罪動機、目的、生活狀況、智識程度等一切情狀
    ，量處被告各判處拘役30日，並諭知易科罰金之折算標準為
    以銀元300 元即新台幣900 元折算1 日，均減為拘役15日，
    易科罰金之折算標準為以銀元300 元即新台幣900 元折算 1
    日，並未逾越法律規定之範圍，量刑亦稱妥適，尚難謂有何
    違法可言。檢察官上訴以原審判決量刑過輕為由，指摘原判
    決不當，為無理由，應予駁回。
據上論斷，應依刑事訴訟法第455 條之1 第1 項、第3 項、第36
8 條、第373 條，判決如主文。
本案經檢察官楊冀華到庭執行職務
中    華    民    國    98    年    8     月    28    日
                  刑事第七庭審判長法官  高偉文
                            法      官  孫萍萍
                            法      官  林欣苑
上正本證明與原本無異。
不得上訴。
                            書  記  官  劉英芬
中    華    民    國    98    年    8     月    28    日


司法院資訊處製作；財團法人民間司法改革基金會備份。
